【裁判字號】    95,訴,113
【裁判日期】    950412
【裁判案由】    違反毒品危害防制條例
【裁判全文】
臺灣屏東地方法院刑事判決               95年度訴字第113號
公  訴  人  臺灣屏東地方法院檢察署檢察官
被      告  甲○○
上列被告因違反毒品危害防制條例案件，經檢察官提起公訴（94
年度毒偵字第1954號、第2470號、第2646號、第2771號、95年度
毒偵字第109 號）及移送併辦（95年度毒偵字第352 號），被告
於本院準備程序中就被訴事實為有罪之陳述，經本院合議庭裁定
由受命法官獨任依簡式審判程序審理，判決如下：
    主  文
甲○○連續施用第一級毒品，累犯，處有期徒刑壹年肆月，扣案
如附表甲所示之第一級毒品海洛因、沾有第一級毒品海洛因殘渣
之物品，均沒收銷燬之；又連續施用第二級毒品，累犯，處有期
徒刑拾月，扣案如附表乙所示之第二級毒品甲基安非他命、沾有
第二級毒品甲基安非他命殘渣之物品，均沒收銷燬之，空夾鍊袋
壹只沒收。應執行有期徒刑貳年，扣案如附表甲、乙所示之第一
級毒品海洛因、第二級毒品甲基安非他命及沾有第一級毒品海洛
因、第二級毒品甲基安非他命殘渣之物品，均沒收銷燬之，空夾
鍊袋壹只沒收。
    事  實
一、甲○○前於民國91年間，因施用毒品案件，經本院以91年度
    毒聲字第1267號裁定送觀察勒戒後，經評定認無繼續施用傾
    向，經臺灣屏東地方法院檢察署檢察官於91年11月14日以91
    年度毒偵字第1386號為不起訴處分，且甲○○於同日執行完
    畢釋放出所。又於94年間，因施用毒品案件，經本院94年度
    簡字第527 號判處有期徒刑6 月確定，嗣於94年8 月24日易
    科罰金執行完畢。詎仍不知戒絕毒癮，竟又於5 年內基於施
    用第一級毒品海洛因、第二級毒品甲基安非他命之概括犯意
    ，自94年5 月28日起，至95年2 月8 日某時許止，在屏東縣
    佳冬鄉○○路20之7 號住處之車庫、位於屏東縣新埤鄉○○
    街12巷39號之不詳友人住處及位於屏東縣潮州鎮由不詳友人
    所經營之某處檳榔攤，以將毒品海洛因稀釋後注入針筒，再
    注射血管之方式，連續施用毒品海洛因多次，平均每星期施
    用1 次；另以將毒品甲基安非他命置於玻璃球或自製吸食器
    內，下方點火加熱燒烤，再以口鼻吸食蒸發氣體之方式，連
    續施用第二級毒品甲基安非他命多次，平均每星期施用1次
    。嗣先後為警查獲6 次：
  1.94年7 月26日17時30分許，為警持搜索票前往其上開住處查
    獲，扣得附表甲編號、附表乙編號所示之毒品。
  2.94年9 月3 日11時15分許，為警持搜索票前往其上開住處搜
    索（查無應扣押物品），並經其同意採尿送驗而查獲。
  3.94年10月21日7 時10分許，為警持搜索票前往其上開住處查
    獲，並扣得附表乙編號之毒品。
  4.94年11月4日8時5分許，為警持搜索票在其位於屏東縣新埤鄉
    ○○街12巷39號居所查獲，扣得附表甲編號之毒品、附表
    乙編號之吸食器具。
  5.95年1 月5 日17時許，其駕駛車牌號碼E5-0721 號自用小客
    車行經屏東縣萬丹鄉○○路○段與88號快速道路交岔路口時
    ，為警臨檢查獲，扣得附表甲編號、附表乙編號所示之
    毒品殘渣袋、及其所有且預備供施用毒品甲基安非他命所用
    之空夾鍊袋1 只。
  6.95年2 月10日7 時7 分許，為警持搜索票在其上開住處查獲
    ，扣得附表甲編號所示之毒品及注射針筒、附表乙編號
    所示之毒品。
二、案經屏東縣警察局東港、枋寮分局報告、內政部警政署保安
    警察隊第三總隊第二大隊移送臺灣屏東地方法院檢察署檢察
    官偵查起訴及併案審理。
    理  由
一、本件被告甲○○所犯係死刑、無期徒刑、最輕本刑為3 年以
    上有期徒刑以外之罪，其於本院準備程序中就被訴事實為有
    罪之陳述，經本院合議庭裁定由受命法官獨任依簡式審判程
    序，先予敘明。
二、上揭事實，訊據被告甲○○於本院審理中坦承不諱，而被告
    先後6 次為警查獲，經採尿送鑑定結果，均呈嗎啡、甲基非
    他命陽性反應，有高雄市立凱旋醫院煙毒尿液檢驗成績書1
    份、台灣檢驗科技股份有限公司濫用藥物檢驗報告5 紙在卷
    可稽。此外，復有如附表甲、乙所示之疑似毒品之白粉、結
    晶、被告所有且分別供施用毒品海洛因、甲基安非他命所用
    之物品、及預備供施用毒品甲基安非他命所用之空夾鍊袋1
    只（未列於附表）扣案可佐。而上開扣案物品，經送請專業
    機構鑑定結果，除於事實5.部分之空夾鍊袋1 只，驗無毒品
    反應外（見本院卷第16-5頁高雄醫學大學附設中和紀念醫院
    檢驗報告），各該白粉、結晶，分別屬第一級毒品海洛因、
    第二級毒品甲基安非他命；其餘附表所示之扣案物品，亦分
    別沾有毒品海洛因、甲基安非他命殘渣（明細詳如附表所示
    ），各有附表甲、乙所示之鑑定書證在卷可稽，是被告之自
    白，應與事實相符。再被告於91年間，因施用毒品案件，經
    本院以91年度毒聲字第1267號裁定送觀察勒戒後，經評定認
    無繼續施用傾向，經臺灣屏東地方法院檢察署檢察官於91年
    11 月14 日以91年度毒偵字第1386號為不起訴處分，且其於
    同日執行完畢釋放出所，亦有卷附臺灣屏東地方法院檢察署
    刑案資料查註紀錄表、同署全國施用毒品案件紀錄表、臺灣
    高等法院被告前案紀錄表在卷可考，是本件被告於上開觀察
    勒戒執行完畢釋放之5 年內，再犯施用第一級、第二級毒品
    犯行，自應依法論科。
三、按海洛因、甲基安非他命分別係毒品危害防制條例所定之第
    一級毒品、第二級毒品，均不得非法施用，是核被告甲○○
    所為，係犯毒品危害防制條例第10條第1 項、第2 項之施用
    第一級毒品、施用第二級毒品罪。被告為施用毒品海洛因、
    甲基安非他命而分別持有毒品之低度行為，已為其施用之高
    度行為所吸收，不另論罪。被告多次施用毒品海洛因、甲基
    安非他命犯行，時間緊接，方法相同，觸犯構成要件相同之
    罪，顯係基於概括犯意反覆為之，為連續犯，各應依刑法第
    56條規定論以1 罪，並加重其刑。被告於事實6.所示時、地
    為警查獲及其自白施用毒品期間迄至95年2 月8 日之犯行，
    雖未經起訴，然與起訴部分具有連續犯之裁判上一罪關係，
    為起訴效力所及，復經檢察官移送併辦，本院自應併予審理
    。另被告曾於94年間，因施用毒品案件，經本院94年度簡字
    第527 號判處有期徒刑6 月確定，嗣於94年8 月24日易科罰
    金執行完畢，有臺灣屏東地方法院檢察署刑案資料查註紀錄
    表、臺灣高等法院被告前案紀錄表附卷可考，其於有期徒刑
    執行完畢5 年內再犯本件有期徒刑以上之2 罪，係屬累犯，
    均應依刑法第47條規定，各加重其刑，並均遞予加重之。爰
    審酌被告前有毒品前科，且歷經戒斷毒品之保安處分程序（
    參見前揭紀錄表），猶無法戒絕毒癮，本案遭查獲次數多達
    6 次，足見其意志不堅，毫無悔改之決心，惟姑念施用毒品
    係自戕行為及犯後態度尚可等一切情狀，分別量處如主文所
    示之刑，並定其應執行之刑。又扣案如附表甲、乙所示之第
    一級毒品海洛因、第二級毒品甲基安非他命均係查獲之毒品
    （包裝袋部分因與毒品無法析離，應整體視為毒品）；另扣
    案如附表甲、乙所示沾有第一級毒品海洛因、第二級毒品甲
    基安非他命殘渣之物品，因與所殘留之毒品殘渣無法析離，
    均應依毒品危害防制條例第18條第1 項前段之規定，宣告沒
    收銷燬之；至其餘扣案之空夾鍊袋1 只，業據被告坦承為其
    所有且預備供施用毒品甲基安非他命所用等語在卷（見本院
    卷第50頁），爰依刑法第38條第1 項第2 款規定，併予宣告
    沒收。
據上論斷，應依刑事訴訟法第273 條之1 第1 項、第299 條第1
項前段，毒品危害防制條例第10條第1 項、第2 項、第18條第1
項前段，刑法第11條、第56條、第47條、第51條第5 款、第38條
第1項第2款，判決如主文。
本案經檢察官王光傑到庭執行職務。
中      華    民    國    95    年    4    月    12   日
                      刑事第四庭    法  官  劉敏芳
以上正本證明與原本無異。
如不服本判決應於收受本判決送達後十日內向本院提出上訴書狀
，其未敘述上訴理由者，並得於提起上訴後十日內向本院補提理
由書狀（均須按他造當事人之人數附繕本）「切勿逕送上級法院
」
中    華    民    國    95    年    4     月    13    日
                                    書記官  許倬維
附表甲：
扣案之毒品海洛因及被告所有、且供施用毒品海洛因所用而沾有
海洛因殘渣之物品
┌──┬─────┬─────────┬────────────┬─────────┐
│編號│查獲日期  │扣   案  物   品  │  檢   驗   結    果    │鑑定書證（頁碼）  │
├──┼─────┼─────────┼────────────┼─────────┤
│  │94年7 月26│疑似毒品海洛因之白│第一級毒品海洛因7 包（  │法務部調查局94年9 │
│    │日17時30分│粉7包             │合計淨重0.59公克、包裝重│月30日調科壹字第24│
│    │（94年度毒│                  │1.47公克）              │0000000 號鑑定通知│
│    │偵字第1954│                  │                        │書（見偵卷第14頁）│
│    │號）      │                  │                        │                  │
├──┼─────┼─────────┼────────────┼─────────┤
│  │94年11月4 │疑似毒品海洛因之白│第一級毒品海洛因3 包（合│法務部調查局95年1 │
│    │日8 時5 分│粉3包             │計淨重0.16公克、包裝重0.│月17日調科壹字第24│
│    │（94年度毒│                  │67公克）                │0000000 號鑑定通知│
│    │偵字第2771│                  │                        │書（見偵卷第11頁）│
│    │號）      │                  │                        │                  │
├──┼─────┼─────────┼────────────┼─────────┤
│  │95年1月5日│殘渣袋1只         │因沾有殘渣而呈毒品海洛因│高雄醫學大學附設中│
│    │17時許（95│                  │陽性反應                │和紀念醫院檢驗報告│
│    │年度毒偵字│                  │                        │（見本院卷第16-4頁│
│    │第109號） │                  │                        │）                │
├──┼─────┼─────────┼────────────┼─────────┤
│  │95年2 月10│疑似毒品海洛因之白│第一級毒品海洛因4 包（合│法務部調查局調科壹│
│    │日7 時7 分│粉4包             │計淨重0.44公克、包裝重0.│字第240004107 號鑑│
│    │（95年度毒│                  │97公克）                │定通知書（見本院卷│
│    │偵字第352 │                  │                        │第43頁）          │
│    │號）      │                  │                        │                  │
│    │          ├─────────┼────────────┼─────────┤
│    │          │注射針筒1支       │因沾有殘渣而呈毒品海洛因│高雄醫學大學附設中│
│    │          │                  │陽性反應                │和紀念醫院檢驗報告│
│    │          │                  │                        │（見本院卷第42頁）│
└──┴─────┴─────────┴────────────┴─────────┘
附表乙：
扣案之毒品甲基安非他命及被告所有、且供施用毒品甲基安非他
命所用而沾有甲基安非他命殘渣之物品
┌──┬─────┬─────────┬────────────┬─────────┐
│編號│查獲日期  │扣   案  物   品  │  檢   驗   結    果    │鑑定書證（頁碼）  │
├──┼─────┼─────────┼────────────┼─────────┤
│  │94年7 月26│疑似毒品甲基安非他│第二級毒品甲基安非他命  │高雄醫學大學附設中│
│    │日17時30分│命之結晶1包       │1 包（驗前毛重0.8 公克、│和醫院檢驗報告（見│
│    │（94年度毒│                  │驗前淨重0.48公克；驗後淨│本院卷第16-1頁）  │
│    │毒偵字第19│                  │重0.46公克）            │                  │
│    │54號）    │                  │                        │                  │
├──┼─────┼─────────┼────────────┼─────────┤
│  │94年10月21│疑似毒品甲基安非他│第二級毒品甲基安非他命  │同上檢驗報告      │
│    │日7 時6 分│命之結晶1包       │1 包（驗前毛重0.6 公克、│（見本院卷第16-2頁│
│    │（94年度毒│                  │驗前淨重0.43公克；驗後淨│）                │
│    │偵字第2046│                  │重0.41公克）            │                  │
│    │號）      │                  │                        │                  │
├──┼─────┼─────────┼────────────┼─────────┤
│  │94年11月4 │吸食器1組         │因沾有殘渣而呈毒品甲基安│同上檢驗報告      │
│    │日8 時5 分│                  │非他命陽性反應          │（見本院卷第16-6頁│
│    │（94年度毒│                  │                        │）                │
│    │偵字第2771│                  │                        │                  │
│    │號）      │                  │                        │                  │
├──┼─────┼─────────┼────────────┼─────────┤
│  │95年1 月5 │殘渣袋1只         │因沾有殘渣而呈毒品甲基安│同上檢驗報告      │
│    │日17時許（│                  │非他命陽性反應          │（見本院卷第16-3頁│
│    │95年度毒偵│                  │                        │）                │
│    │字第109 號│                  │                        │                  │
│    │）        │                  │                        │                  │
├──┼─────┼─────────┼────────────┼─────────┤
│  │95年2 月10│疑似毒品甲基安非他│第二級毒品甲基安非他命（│同上檢驗報告      │
│    │日7 時7 分│命之結晶4包       │驗前毛重1.04公克、驗後毛│（見本院卷第41頁）│
│    │（95年度毒│                  │重1.02公克）            │                  │
│    │偵字第352 │                  │                        │                  │
│    │號）      │                  │                        │                  │
└──┴─────┴─────────┴────────────┴─────────┘
附錄本案論罪法條：
毒品危害防制條例第10條
施用第一級毒品者，處 6 月以上 5 年以下有期徒刑。
施用第二級毒品者，處 3 年以下有期徒刑。


司法院資訊處製作；財團法人民間司法改革基金會備份。
